臺灣板橋地方法院刑事判決　　　　　　　93年度易字第1029號
公　訴　人　臺灣板橋地方法院檢察署檢察官
被　　　告　甲○○
上列被告因違反毒品危害防制條例案件，經檢察官提起公訴（93
年度毒偵字第3915號），及移送併案審理（94年度核退毒偵字第
177號、94年度毒偵字第952號），本院判決如下：
    主  文
甲○○連續施用第二級毒品，累犯，處有期徒刑捌月。扣案之第
二級毒品安非他命3 包（分別淨重23.6公克、34.62 公克、34.5
7 公克，總淨重：92.79 公克）沒收銷燬；安非他命吸食器1 組
、分裝袋356個及電子磅砰1 台沒收。
    事  實
一、甲○○前因違反毒品危害防制條例案件，經本院判處有期徒
    刑1 年2 月確定，於民國91年10月18日執行完畢（構成累犯
    ）。另因施用毒品案件，經本院先後二次裁定令其入勒戒處
    所施以觀察、勒戒後，第一次無繼續施用毒品之傾向，經本
    院以86年度訴字第1851號判決免刑確定；第二次有繼續施用
    毒品之傾向，經本院裁定令入戒治處所施以強制戒治，戒治
    期滿後，經臺灣板橋地方法院檢察署檢察官以89年度戒毒偵
    字第650 號為不起訴處分確定。又因施用第二級毒品案件，
    經本院以91年度板簡字第148 號判決判處有期徒刑6 月確定
    （此部分不構成累犯）。竟仍不知悔改，另基於施用第二級
    毒品之概括犯意，自93年2 月間某日起至94年1 月26日止，
    連續在臺北縣土城市○○路187 之1 號10樓、臺北縣板橋市
    ○○路245 巷76之1 號等處所以燒烤玻璃球吸食煙霧之方式
    施用第二級毒品安非他命，平均每月約施用5 至6 次；嗣分
    別於下列時、地為警查獲：
    (一)93年3 月2 日21時許，在臺北縣板橋市○○路245 巷74號
      前為警查獲，並採集其尿液送驗，呈安非他命類陽性反應
      。
    (二)93年11月23日21時30分許，在台北縣新莊市○○路、中原
      路口，因甲○○與黃國豪（另案偵查）騎乘機車行跡可疑
      為警盤查而查獲，扣得甲○○所有之第二級毒品安非他命
      2 包（分別淨重34.62 公克、34.57 公克）；且經警採集
      其尿液送驗，呈鴉片類及安非他命類陽性反應。（甲○○
      涉犯施用第一級毒品罪部分另案偵辦）
    (三)94年1 月27日凌晨1 時30分許，在臺北縣土城市○○路3
      段187 之1 號10樓為警查獲，並扣得其所有第二級毒品安
      非他命1 包（淨重23.6公克）、吸食器1 組、分裝袋356
      個及電子磅砰1 台；且經警採集其尿液送驗，呈鴉片類及
      安非他命類陽性反應。（甲○○涉犯施用第一級毒品罪部
      分另案偵辦）
二、案經臺北市政府警察局萬華分局、士林分局、臺北縣政府警
    察局板橋分局、內政部警政署刑事警察局分別報請臺灣板橋
    地方法院檢察署檢察官偵查起訴或移送併案審理，本院於準
    備程序進行中，被告就被訴事實為有罪之陳述，經告知簡式
    審判程序之旨，並聽取公訴人、被告之意見後，由本院合議
    庭裁定由受命法官獨任進行簡式審判程序。
    理  由
一、訊據被告甲○○對於前開連續施用第二級毒品安非他命之犯
    行全部坦白承認，且其於93年3 月3 日、93年11月24日、94
    年1 月27日經警採集尿液送驗結果，均呈安非他命類陽性反
    應，分別有臺灣尖端先進生技醫藥股份有限公司濫用藥物檢
    驗報告（實驗室檢體編號：AB45434 、AB52673）、 鑑定人
    結文各2 紙、臺北市政府警察局萬華分局、士林分局煙毒麻
    藥案件尿液委驗單各1 紙及台灣檢驗科技股份有限公司濫用
    藥物尿液檢驗報告（報告編號：CH/2005/20909）1紙附卷可
    按。而扣案被告所有之白色粉末共3 包，其成份確為第二級
    毒品安非他命一節，亦有93年11月23日內政部警政署刑事警
    察局查獲涉嫌毒品危害防制條例毒品初驗報告書、94年1 月
    27 日 臺北縣政府警察局板橋分局查獲毒品初步鑑驗報告書
    各1 紙附卷可稽。再者，被告於88年間因施用毒品案件，經
    署檢察官以89年度戒毒偵字第650 號為不起訴處分確定等情
    ，有臺灣高等法院被告全國前案紀錄表及前開不起訴處分書
    附卷可按。被告於觀察、勒戒及強制戒治執行完畢釋放後5
    年內再犯本件施用第二級毒品之罪，事證明確，其犯行堪予
    認定。
二、查安非他命為毒品危害防制條例第2 條第2 項第2 款所列之
    第二級毒品，不得非法施用，是核被告甲○○所為，係犯同
    條例第10條第2 項之施用第二級毒品罪。其先後多次施用第
    二級毒品之犯行，時間緊接，犯罪構成要件相同，顯係基於
    概括犯意反覆為之，應依連續犯之規定論以一罪並加重其刑
    。再查，被告曾因違反毒品危害防制條例案件經本院判處有
    期徒刑1 年2 月確定，並於91年1 月20日執行完畢，有卷附
    臺灣高等法院被告全國前案紀錄表可考，其受有期徒刑之執
    行完畢，5 年內再犯本件有期徒刑以上之罪，為累犯，應依
    法遞加重其刑。爰審酌被告有多次毒品之前科、素行不佳，
    不思戒除毒癮，改過自新，竟再犯本件施用第二級毒品之罪
    ，殊非可取，且其施用安非他命之時間長約一年，每月平均
    施用5 、6 次，施用次數頻繁；期間並曾為警查獲2 次，於
    查獲釋放後竟仍深陷毒癮一再連續施用，情節非輕；惟考量
    其事後已知坦承犯行，尚知悔悟，態度良好及其他一切情狀
    ，量處如主文所示之刑，以資懲儆。
三、沒收部分：臺灣板橋地方法院檢察署94年度毒偵字第952 號
    併案審理部分所扣案之第二級毒品安非他命1 包（淨重23.6
    公克）及同署94年度核退毒偵字第177 號所扣案之第二級毒
    品安非他命2 包（如內政部刑事警察局型鑑字第0940036250
    號函重量表所示編號一【淨重34.62 公克】、編號四【淨重
    34.57 公克】），均應依毒品危害防制條例第18條第1 項前
    段規定沒收銷燬；扣案之安非他命吸食器1 組、分裝袋356
    個及電子磅砰1 台為被告所有供本件施用第二級毒品安非他
    命所用之物，業據被告供明在卷，爰均依法沒收之。至同署
    94 年 度核退毒偵字第177 號併案審理部分所扣案之電子磅
    砰、背包、海洛因殘渣袋、分裝袋（93保管字第8772號）及
    第一級毒品海洛因4 包（淨重3.36公克，法務部調查局鑑定
    通知書【調科壹字第060009217 號】），與被告所犯本件施
    用第二級毒品罪部分無涉，業據被告供述明確，爰均不宣告
    沒收，併此敘明。
據上論斷，應依刑事訴訟法第273 條之1 第1 項、第299 條第1
項前段，毒品危害防制條例第10條第2 項，第18條第1 項前段、
刑法第11條前段、第56條、第47條、第38條第1 項第1 款，判決
如主文。
本案經檢察官陳孟黎到庭執行職務。
中　　華　　民　　國　　94　　年　　4 　　月　　28　　日
                  刑事第五庭    法　官  許映鈞
以上正本證明與原本無異。
如不服本判決，應於送達後10日內向本院提出上訴狀（須附繕本
）。
                                書記官　呂苗澂
中　　華　　民　　國　　94　　年　　4 　　月　　28　　日
附錄本案所犯法條全文
毒品危害防制條例第10條
施用第一級毒品者，處6月以上5年以下有期徒刑。
施用第二級毒品者，處3年以下有期徒刑。
